臺灣桃園地方法院裁定　　　　　　　　110年度桃秩字第113號
移送機關　桃園市政府警察局桃園分局
被移送人　陳沐恩


上列被移送人因違反社會秩序維護法案件，經移送機關以中華民
國110 年10月13日桃警分刑秩字第1100064939號移送書移送審理
，本院裁定如下：
    主      文
陳沐恩無正當理由攜帶具有殺傷力之器械，處罰鍰新臺幣伍仟元
。
扣案之摺疊刀壹把沒入。
    事實及理由
一、移送意旨略以：被移送人於民國110 年10月6 日下午3 時11
    分許，無正當理由攜帶具殺傷力之摺疊刀1 把（下稱系爭摺
    疊刀）至本院，嗣為員警所查獲，認被移送人已違反社會秩
    序維護法，應依法裁罰等語。
二、按無正當理由攜帶具有殺傷力之器械、化學製劑或其他危險
    物品者，處3 日以下拘留或新臺幣3 萬元以下罰鍰，社會秩
    序維護法第63條第1 項第1 款定有明文。經查，被移送人於
    上開時地攜帶系爭摺疊刀等情，業據被移送人於警詢供述明
    確，並有桃園市警察局桃園分局扣押筆錄、扣押物品目錄表
    及照片在卷可稽，復有系爭摺疊刀扣案可佐，堪信為真實。
    又系爭摺疊刀係屬金屬材質，質地堅硬，刀鋒鋒利為具有殺
    傷力之器械，有照片附卷可參。又被移送人於警詢時自承系
    爭摺疊刀放在其褲子口袋內等語，而系爭摺疊刀有一定體積
    ，材質堅硬，且置於被移送人褲子口袋處，衡情被移送人自
    可察覺其褲子口袋內置有系爭摺疊刀，不得諉為不知，被移
    送人辯稱其忘記身上攜帶系爭摺疊刀云云自不可採。被移送
    人另辯稱其不知攜帶具有殺傷力器械處罰規定云云，然按除
    有正當理由而無法避免者外，不得因不知法律而免除刑事責
    任。但按其情節，得減輕其刑，為刑法第16條明文，基於舉
    重明輕法理，違反刑法之規定尚不得以不知法律推卸刑責，
    則違反處罰較輕之行政罰，自亦不得以不知法令為由主張卸
    責，從而，被移送人自不得以不知上開處理規定而免責。被
    移送人復辯稱其攜帶系爭摺疊刀為方便拆取包裹云云，然拆
    取包裏依據常情毋需使用具殺傷力之摺疊刀，故被移送人前
    揭所辯，自非法律上之正當理由。核被移送人所為，係違反
    社會秩序維護法第63條第1 項第1 款攜帶具有殺傷力之器械
    ，應依法論處。復審酌被移送人之動機、目的、手段、生活
    狀況、品行、智識程度、違反義務之程度、上開行為所生之
    危害及態度等一切情狀，量處如主文第1 項所示之處罰。
三、按供違反本法行為所用之物，以行為人所有者為限，得沒入
    之，且與其他處罰併宣告之，為社會秩序維護法第22條第3
    項本文、第23條本文所明定。經查，系爭摺疊刀1 把為被移
    送人所有，係供被移送人違反本法所用之物，爰依前揭規定
    併宣告沒入。
四、據上論斷，依社會秩序維護法第45條第1 項、第63條第1 項
    第1 款、第22條第3 項本文、第23條本文，裁定如主文。
中    華    民    國   110    年    11    月    2     日
                  桃園簡易庭  法  官  張明宏
以上正本證明與原本無異。
如不服本裁定，應於送達後5 日內，向本院提出抗告狀並表明抗
告理由（須附繕本）。
中    華    民    國   110    年    11    月    3     日
                              書記官  石曉芸
附錄法條：
社會秩序維護法第63條第1項第1款
有下列各款行為之一者，處3 日以下拘留或新臺幣3 萬元以下罰
鍰：
一、無正當理由攜帶具有殺傷力之器械、化學製劑或其他危險物
    品者。